【裁判字號】    98,裁,1760
【裁判日期】    980716
【裁判案由】    發明專利舉發
【裁判全文】
最  高  行  政  法  院  裁  定
                                      98年度裁字第1760號
上  訴  人  甲○○
被 上訴 人  經濟部智慧財產局
代  表  人  王美花
參  加  人  乙○○
上列當事人間發明專利舉發事件，上訴人對於中華民國98年2月1
2日智慧財產法院97年度行專訴字第51號判決，提起上訴，本院
裁定如下：
    主  文
上訴駁回。
上訴審訴訟費用由上訴人負擔。
    理  由
一、按智慧財產案件審理法未規定者，分別依民事、刑事或行政
    訴訟程序應適用之法律，又對於智慧財產法院之裁判，除法
    律別有規定外，得上訴或抗告於終審行政法院，智慧財產案
    件審理法第1條及第32條分別定有明文。而對於高等行政法
    院判決之上訴，非以其違背法令為理由，不得為之，行政訴
    訟法第242條定有明文。依同法第243條第1項規定，判決不
    適用法規或適用不當者，為違背法令；而判決有同條第2項
    所列各款情形之一者，為當然違背法令。是當事人以智慧財
    產法院或高等行政法院判決有不適用法規或適用法規不當為
    上訴最高行政法院之理由時，其上訴狀或理由書應有具體之
    指摘，並揭示該法規之條項或其內容。如以行政訴訟法第24
    3條第2項所列各款情形為理由時，其上訴狀或理由書，應揭
    示合於該條項各款之事實，如未依此項方法表明者，即難認
    為已對智慧財產法院或高等行政法院判決之如何違背法令有
    具體之指摘，其上訴自難認為合法。
二、緣參加人前於民國（下同）92年1月10日以「無縫胸罩及其
    縫製方法」申請發明專利，經被上訴人編為第00000000號審
    查，准予專利（下稱系爭專利），並於公告期滿後，發給發
    明第I236880號專利證書。嗣上訴人於94年12月16日以其違
    反核准時專利法第22條第4項及第23條之規定，不符發明專
    利要件而提起舉發，案經被上訴人審查，於97年2月26日以
    （97）智專三(一)02008字第09720105630號專利舉發審定書為
    「舉發不成立」之處分。上訴人不服，循序提起行政訴訟。
三、上訴人以原判決違背法令，主張：系爭專利與引證一不同之
    處，僅在「其胸罩本體之吐台複合布料外表具有一雙面膠膜
    ，藉以使其製造上得採加熱加壓方法將胸罩外表布料與胸罩
    本體黏合，藉以隱飾胸罩本體之吐台複合布料與胸罩罩杯（
    或增設備片），車縫結合所產生之車縫線，以達『無縫』胸
    罩之效能。」惟此一「無縫」特徵，可由上訴人所檢附的引
    證一案知悉，…兩者之技術手段及達成之功效均完全相同，
    唯一的差異僅在於系爭專利之吐台複合布料外層設有一層雙
    面膠膜，藉以使其吐台複合布料得以與外表布料貼合再予加
    熱加壓成型，然對於熟習此一行業並具有通常知識者而言，
    並不難由引證一之結構與技術而輕易推導系爭專利之製法與
    結構，何況系爭專利之所以要將吐台布料與外表布料先行貼
    合，其目的只是為了要方便其外表布料的後續剪裁作業而已
    ，絕非用以增加其結合之牢固性；另系爭專利與引證一案之
    上開差異設計，於上訴人所舉之引證二、三、四等前案，亦
    已揭露相類似之設計，故系爭專利應不具備進步性。被上訴
    人於審查此舉發案時未能客觀地就上訴人所舉之引證案為完
    整性之比對，致其原處分偏離事實，難令人信服，原判決亦
    同有未臻週延之處等語。惟原判決對上訴人在原審之主張如
    何不足採之論證取捨等事項，已明確論述理由，上訴理由無
    非係重述其在原審業經主張而為原判決摒棄不採之陳詞，並
    執其個人主觀之法律見解，就原審所為論斷、證據取捨及事
    實認定職權之行使，泛言其不適用法令及違背法令，而未具
    體表明合於不適用法規、適用法規不當、或行政訴訟法第24
    3條第2項所列各款之事實，難認為對原判決之如何違背法令
    已有具體指摘，依首揭說明，其上訴為不合法，應予駁回。
四、據上論結，本件上訴為不合法。依行政訴訟法第249條第1項
    前段、第104條，民事訴訟法第95條、第78條，裁定如主文
    。
中    華    民    國    98    年    7     月    16    日
                    最高行政法院第七庭
                        審判長法官  藍  獻  林
                              法官  廖  宏  明
                              法官  張  瓊  文
                              法官  姜  素  娥
                              法官  林  文  舟
以  上  正  本  證  明  與  原  本  無  異
中    華    民    國    98    年    7     月    16    日
                              書記官  賀  瑞  鸞


司法院資訊處製作；財團法人民間司法改革基金會備份。
